【裁判字號】    99,簡上,187
【裁判日期】    991208
【裁判案由】    債務人異議之訴
【裁判全文】
臺灣臺南地方法院民事判決             99年度簡上字第187號
上  訴  人  許吳金香
被上訴人    中國信託商業銀行股份有限公司
法定代理人  麥克迪諾馬
被上訴人    第一商業銀行股份有限公司
法定代理人  蔡慶年
上列當事人間請求債務人異議之訴事件，上訴人對於民國99年10
月11日本院台南簡易庭99年度南簡字第1013號第一審簡易判決提
起上訴，本院不經辯論，判決如下：
    主  文
上訴駁回。
第二審訴訟費用新台幣壹仟伍佰元由上訴人負擔。
    事實及理由
一、按原告之訴，依其所述事實在法律上顯無理由者，法院得不
    經言詞辯論逕以判決駁回之，民事訴訟法第249條第2項定有
    明文，此規定於簡易第二審訴訟程序亦準用之（同法第463
    條、第436條之1第3項參照），是當事人聲明上訴之事項，
    在法律上顯無理由時，本院得不經言詞辯論逕以判決駁回之
    。
二、上訴人起訴主張：本院民國98年度司執字第49161號強制執
    行事件將上訴人所有之臺南縣關廟鄉○○○段1056地號土地
    （以下簡稱系爭土地）與該土地之「地役權」一併拍賣，惟
    系爭土地曾於97年間進行特別拍賣程序，因無人應買未拍定
    而視為撤回（案列本院97年度執字第20281號），前案執行
    程序並未將系爭土地「地役權」一併拍賣，足見前後二執行
    事件就同一土地聲請強制執行，然就地役權是否一併拍賣卻
    有不同作法，致有「法有二出」及違反信賴保護原則之情形
    ，且侵害憲法保障人民財產之基本權利，為此提起債務人異
    議之訴，請求撤銷本院98年度司執字第49161號強制執行程
    序等語。
三、按強制執行法第14條第1項規定之債務人異議之訴，須執行
    名義成立後，有消滅或妨礙債權人請求之事由發生，始得提
    起。所謂消滅債權人請求之事由，例如清償、提存、抵銷、
    免除、混同、債權讓與、債務承擔、更改、消滅時效完成、
    解除條件成就、契約解除或撤銷、另訂和解契約，或其他類
    此之情形。所謂妨礙債權人請求之事由，例如債權人同意延
    期清償、債務人行使同時履行抗辯權等。經核上訴人係主張
    執行法院將系爭土地「地役權」併付拍賣之執行方法有違法
    或不當之情形，惟此乃強制執行法第12條所規定債務人得聲
    明異議之範疇，顯非強制執行法第14條第1項所規定債務人
    得據以排除執行力之異議事由。上訴人以執行法院不應將系
    爭土地地役權併付拍賣為由，提起本件債務人異議之訴，於
    法律上顯無理由，不應准許。原審為上訴人敗訴之判決，並
    無不合。上訴意旨仍指摘原判決不當，求予廢棄改判，並無
    理由，爰不經言詞辯論，逕以判決駁回其上訴。
四、訴訟費用之負擔：第二審裁判費新台幣1,500元，依民事訴
    訟法第78條規定，應由敗訴之上訴人負擔。
五、據上論結，本件上訴為無理由，依民事訴訟法第436條之1第
    3項、第463條、第449條第1項、第249條第2項、第78條、第
    87條第1項，判決如主文。
中    華    民    國    99    年    12    月    8     日
                  民事第一庭    審判長法  官  高榮宏
                                      法  官  童來好
                                      法  官  蔡雅惠
正本係照原本作成。
不得上訴。
中    華    民    國    99    年    12    月    8     日
                                書記官  詹書瑋

司法院資訊處製作；財團法人民間司法改革基金會備份。
